fi: Keskimääräinen: Taide; Kirja; CD; Muistoesineet; Kuva; Liimaväri; Urheiluväline; Keräilykuva; Vinyylilevy; Muu
pt-PT: Médio: Trabalhos artísticos; Livro; CD; Recordações; Foto; Digitinta; Equipamento desportivo; Carta colecionável; Disco de vinil; Outro
tr: Orta: Sanatsal Çalışmalar; Kitap; CD; Hatıra Eşyası; Fotoğraf; Afiş; Spor ekipmanları; Ticaret kartı; Vinil kayıt; Diğer
hu: Megjelenési forma: Műalkotás; Könyv; CD; Emléktárgyak; Fénykép; Poszter; Sportfelszerelések; Gyűjthető kártya; Bakelitlemez; Egyéb
it: Medium: Arte; Libro; CD; Souvenir; Fotografia; Poster; Attrezzatura sportiva; Figurina; Disco in vinile; Altro
zh-TW: 媒介: 藝術品; 書; CD; 紀念品; 照片; 海報; 體育器材; 收藏卡片; 黑膠唱片; 其他
sl-SI: Medij: Umetnine; Knjiga; CD; Spominki; Fotografija; Plakat; Športna oprema; Izmenjevalne kartice; Vinilna plošča; Drugo
da: Medium: Illustrationer; Bog; CD; Memorabilia; Foto; Plakat; Sportsudstyr; Byttekort; Vinylplade; Andet
lt-LT: Priemonė: Meno kūrinys; Knyga; CD; Memorabilijas; Nuotrauka; Plakatas; Sporto inventorius; Kolekcinė kortelė; Vinilo plokštelė; Kita
ko: 매체: 아트워크; 책; CD; 기념품; 사진; 포스터; 스포츠 장비; 트레이딩 카드; 바이닐 레코드; 기타
bg-BG: Средно: Произведения на изкуството; Книга; CD; Сувенири; Снимка; Плакат; Спортно оборудване; Карта за размяна; Винилова плоча; Други
pl: Środek: Szata graficzna; Książka; CD; Memorabilia; Zdjęcie; Plakat; Sprzęt sportowy; Karta kolekcjonerska; Płyta winylowa; Inne
el: Μέσο: Έργο τέχνης; Βιβλίο; CD; Αναμνηστικό; Φωτογραφία; Αφίσα; Αθλητικός εξοπλισμός; Κάρτα προς συλλογή; Δίσκος βινυλίου; Άλλο
cs: Médium: Výtvarné umění; Kniha; CD; Memorabilia; Fotografie; Plakát; Sportovní vybavení; Sběratelská kartička; Gramofonová deska; Jiné
vi: Vừa: Tác phẩm nghệ thuật; Sách; CD; Kỷ vật; Ảnh; Áp phích; Thiết bị thể thao; Thẻ kinh doanh; Bản ghi vinyl; Khác
sv: Medium: Bildmaterial; Bok; CD; Memorabilia; Foto; Affisch; Sportutrustning; Samlarkort; Vinylskiva; Övrigt
sk-SK: Médium: Umelecké dielo; Kniha; CD; Memorabílie; Fotografia; Plagát; Športové vybavenie; Obchodná karta; Vinylová platňa; Iné
pt-BR: Médio: Obra de arte; Livro; CD; Recordações; Foto; Pôster; Equipamento esportivo; Carta colecionável; Discos de vinil; Outro
fr: Moyen: Œuvres d’art; Livre; CD; Souvenirs; Photo; Affiche; Équipement sportif; Carte à collectionner; Disque vinyle; Autre
th: สื่อ: อาร์ตเวิร์ก; หนังสือ; CD; ของที่ระลึก; รูปถ่าย; สีโปสเตอร์; อุปกรณ์กีฬา; การ์ดสะสม; แผ่นไวนิล; อื่นๆ
zh-CN: 媒介: 艺术品; 书籍; CD; 大事记; 照片; 海报; 体育器材; 交易卡; 黑胶唱片; 其他
hr-HR: Predmet: Umjetnina; Knjiga; CD; Memorabilije; Fotografija; Poster; Sportska oprema; Kartice za razmjenu; Gramofonska ploča; Ostalo
nl: Medium: Kunst; Boek; CD; Memorabilia; Foto; Poster; Sportuitrusting; Ruilkaart; Vinylplaat; Andere
de: Medium: Kunst; Buch; CD; Andenken; Foto; Poster; Sportausrüstung; Sammelkarte; Schallplatte; Sonstiges
nb: Middels: Kunst; Bok; CD; Minneobjekter; Foto; Plakat; Sportsutstyr; Byttekort; Vinylplate; Annet
es: Medio: Obras de arte; Libro; CD; Recuerdos; Foto; Póster; Equipo deportivo; Tarjeta coleccionable; Disco de vinilo; Otros
en: Medium: Artwork; Book; CD; Memorabilia; Photo; Poster; Sports equipment; Trading card; Vinyl record; Other
ro-RO: Tipul de obiect de colecție: Operă de artă; Carte; CD; Memorabilia; Fotografie; Poster; Echipament sportiv; Cartonașe de colecție pentru schimburi; Disc de vinil; Altele
ru: Коллекционный экземпляр: Произведения искусства; Книга; CD; Памятные вещи; Фото; Плакат; Спортивный инвентарь; Коллекционная карточка; Виниловая пластинка; Другое
ja: 媒体: 美術品; 本; CD; 記念品; 写真; ポスター; スポーツ用品; トレーディングカード; ヴァイナルレコード; その他